最高法院刑事判決　　　　　　　　　　　　　　　九十一年度台上字第一七五六號
　　上　訴　人　甲○○
　　　　　　　　　　　　送達代.
右上訴人因強盜等罪案件，不服台灣高等法院台南分院中華民國八十八年十一月九日
第二審判決（八十八年度上訴字第一三○九號，起訴案號：台灣雲林地方法院檢察署
八十八年度偵字第一二五二、一五三六號），提起上訴，本院判決如左：
    主  文
原判決關於甲○○部分撤銷，發回台灣高等法院台南分院。
    理  由
本件原判決撤銷第一審關於上訴人博文漢盜匪部分之判決，依連續犯、想像競合犯、
牽連犯之規定，就所犯意圖供犯罪用持有具殺傷力玩具手槍罪（槍砲彈藥刀械管制條
例第十一條第四項）、盜匪罪（懲治盜匪條例第五條第一項第一款）、剝奪人之行動
自由罪（刑法第三百零二條第一項），從一重改判論處上訴人共同連續意圖為自己不
法所有，以強暴、脅迫致使不能抗拒而取他人之物罪刑（處有期徒刑拾貳年、褫奪公
權捌年）；及維持第一審論處上訴人未經許可，寄藏可發射子彈具有殺傷力之土造霰
彈槍罪刑（處有期徒刑壹年貳月併科罰金新台幣拾萬元，罰金如易服勞役，以新台幣
玖佰元折算壹日，並於刑之執行完畢或赦免後，令入勞動場所強制工作年）之判決
，駁回上訴人此部分在第二審之上訴，固非無見。
惟按槍砲彈藥刀械管制條例第十九條關於犯同條例第八條、第十條、第十一條、第十
二條第一項至第三項、第十三條第一項至第三項之罪，經判處有期徒刑者，應於刑之
執行完畢或赦免後，令入勞動場所強制工作之規定，業經立法院刪除，並經總統於民
國九十年十一月十四日公布生效。從而上訴人所犯未經許可，寄藏可發射子彈具有殺
傷力之土造霰彈槍罪部分，是否有諭知於有期徒刑之執行完畢或赦免後，令入勞動場
所強制工作之必要，自應調查相關事實，審酌刑法關於保安處分之相關規定，本於職
權妥為論斷，原判決維持第一審依槍砲彈藥刀械管制條例第十九條第一項之規定，諭
知上訴人關於寄藏土造霰彈槍部分，除處刑外，並令應於刑之執行完畢或赦免後，入
勞動場所強制工作年之判決，駁回上訴人此部分在第二審之上訴，自非適法。又槍
砲彈藥刀械管制條例第十一條，業經立法院修正，並經總統於八十九年七月五日公布
施行；另懲治盜匪條例，已據立法院廢止，並於廢止懲治盜匪條例之同時，修正公布
刑法相關法條，均經總統於九十一年一月三十日公布施行，考其立法目的旨在以修正
後之刑法相關法條取代廢止之懲治盜匪條例部分相關法條，查廢止之懲治盜匪條例第
五條第一項第一款與修正後刑法第三百二十八條、第三百三十條，均有刑罰規定，參
酌本院二十五年上字第二六七號、二十八年上字第二三九七號、五十一年台上字第二
一七九號判例意旨，自有依刑法第二條第一項規定就被告行為時有效之懲治盜匪條例
與裁判時修正後刑法之相關法條比較適用之問題，原判決就上訴人所犯上開罪刑部分
，未及比較適用新舊法，亦應併予注意及之。上訴意旨指摘原判決關於上訴人部分不
當，尚非全無理由，應認該部分有撤銷發回更審之原因，又原判決理由三至五，不另
為無罪之諭知部分，因與前開撤銷發回之強盜部分，公訴人認有裁判上一罪之關係，
基於審判不可分之原則，亦一併發回，合予指明。
據上論結，應依刑事訴訟法第三百九十七條、第四百零一條，判決如主文。
中      華      民      國    九十一    年      三      月    二十八    日
                              最高法院刑事第八庭
                                  審判長法官  莊  登  照
                                        法官  洪  明  輝
                                        法官  黃  一  鑫
                                        法官  魏  新  和
                                        法官  林  秀  夫
      右正本證明與原本無異
                                              書  記  官
中      華      民      國    九十一    年      四      月      四      日
